臺灣桃園地方法院民事裁定　　　　　 100年度消債更字第35號
聲　請　人
即　債務人　彭成源
上列當事人聲請消費者債務清理條例更生事件，本院裁定如下：
    主  文
債務人彭成源自中華民國一百年九月十四日中午十二時起開始更
生程序。
命司法事務官進行本件更生程序。
    理  由
一、按法院開始更生程序之裁定，應載明其年、月、日、時，並
    即時發生效力。次按法院裁定開始更生或清算程序後，得命
    司法事務官，進行更生或清算程序，必要時，得選任律師、
    會計師或其他適當之自然人或法人一人為監督人或管理人。
    消費者債務清理條例第45條第1 項、第16條第1 項分別定有
    明文。
二、本件聲請人即債務人聲請意旨略以：聲請人有不能清償債務
    情事，前已提出債權人清冊，以書面向最大債權金融機構台
    新國際商業銀行股份有限公司（下稱台新銀行）請求共同協
    商債務清償方案，該行提供110 期、0 利率、每期新臺幣（
    下同）10,065元之清償方案，惟聲請人目前月收入約27,000
    元，又有債權人對聲請人之薪資強制執行，每月扣薪9 千餘
    元，又需負擔每月日常生活支出以及父親之扶養費，實無法
    負擔該行提供之最優惠還款方案，故於民國99年11月26日協
    商不成立，而聲請人無擔保或無優先權之債務總額未逾1,20
    0 萬元，復未經法院裁定開始清算程序或宣告破產，自得聲
    請更生等語。
三、經查：
(一)、聲請人係於99年8 月12日以書面向最大債權金融機構台新銀
    行請求協商，惟因聲請人「未能接受顯足以負擔之還款方案
    」，致協商不成立，此有聲請人提供之前置協商不成立通知
    書以及台新銀行所提出之前置協商資料，附卷可稽（見本院
    卷第33頁以及第168-171 頁），堪信為真。
(二)、聲請人提出卷附之財產及收入狀況說明書、債權人清冊、全
    國財產稅總歸戶財產查詢清單、桃園縣政府地方稅務局97、
    98年度綜合所得稅各類所得資料清單、聲請人父親之殘障手
    冊影本、汽車行照影本、健保卡影本、身份證影本、戶籍謄
    本、薪資列印資料、前置協商不成立通知書、勞工保險被保
    險人投保資料表、聲請人100 年4 月至6 月之薪資單影本、
    財團法人金融聯合徵信中心資料、加油發票、人壽保險保單
    以及契約影本、聲請人配偶99年6 月至12月以及100 年4 月
    至6 月之薪資單影本、存摺影本以及桃園縣中壢市○○段20
    62地號土地謄本、同段6062建號謄本，以證明其所述之經濟
    情況。
(三)、再查，聲請人現無擔保之負債總額約為4,506,844 元（包含
    銀行以及資產管理公司之債務），而聲請人目前任職於日月
    光半導體製造股份有限公司，99年度之平均月薪為42,260元
    、100 年4 月至6 月之平均月薪約為27,000元，有聲請人之
    薪資明細以及100 年4 月至6 月之薪資單影本附卷可稽（參
    本院卷第20頁至第32頁以及第56頁至第81頁、第196 頁，經
    本院以薪資明細中「實付總額」+ 「法院扣款」+ 「薪資借
    支」計算聲請人之月薪，99年1 月為78,000元《包含年終獎
    金27,000元》、99年2 月為70,406元、99年3 月為43,809元
    、99年4 月為46,388元、99年5 月為56,035元《包括端午獎
    金13,500元》、99年6 月為39,938元、99年7 月為33,191元
    、99年8 月為40,908元《包含中秋獎金13,500元》、99年9
    月為25,451元、99年10月為23,797元、99年11月為24,813元
    、99年12月為24,387元。另外，100 年1 月為23,698元、10
    0 年2 月為22,235元）。聲請人於本院100 年9 月6 日訊問
    時，復陳明其於99年時上夜班有加給，而目前係正常班沒有
    加給，單位輪調是依照公司安排，不能一直待在同一個單位
    ，會輪著調班等語，並提出100 年4 月至6 月之薪資單佐之
    ，是聲請人目前之薪資不若以往可達3 萬餘元等情，堪可採
    信。因此，本院擬以月薪27,000元為基礎計算聲請人之償債
    能力。
(四)、聲請人稱其每月必要生活支出為伙食費6,000 元、交通費（
    油資、保養、維修）1,950 元、強制險200 元、電話費85 0
    元、所得稅2,000 元、勞保費659 元、健保費599 元、福利
    金402 元、清潔用品650 元、醫療費150 元；另外，需支出
    對於父親之扶養費5,000 元。上述聲請人每月支出總額為18
    ,460元。惟查：
  1.關於聲請人本人之必要生活費用，其中交通費部分，聲請人
    任職之公司每月有補助1,700 元之交通費，又勞、健保費以
    及福利金均於薪資中直接扣除，此有聲請人之薪資明細附卷
    可稽（參本院卷第20頁至第32頁以及第56頁至第81頁），是
    此部分之支出不得重複計扣，應予刪除。承上，聲請人每月
    之必要生活支出應計列伙食費6,000 元、交通費（扣除公司
    補助1,700 元）250 元、強制險200 元、電話費850 元、所
    得稅2,000 元、清潔用品650 元以及醫療費150 元，總共10
    ,100元。
  2.復查，聲請人主張其每月需支出對於其父之扶養費5,000 元
    ，據本院依職權查詢聲請人父97年度以及98年度之稅務閘門
    電子資料，聲請人之父無所得，名下財產有房屋1 筆、土地
    1 筆、田賦3 筆以及1995年份之BMW 汽車1 輛，公告現值總
    共為7,079,102 元，惟上開財產仍待變現，且聲請人又為獨
    子，是聲請人每月對於其同居之父支出5,000 元之扶養費，
    尚稱合理。
  3.又最大債權銀行台新銀行於本件更生程序審理中，陳報願提
    供債權人最優惠之方案為180 期、0 利率之清償方案，若以
    聲請人目前無擔保之負債總額約4,506,844 元計算之，其每
    月需支出之協商款約為25,038元。以聲請人目前每月27,000
    元之收入，用以支付自身之基本生活費用尚有困難，縱不支
    出對於其父之扶養費，其亦有不能清償債務之虞。況本件債
    權人長鑫資產管理股份有限公司對債務人之債權為200 餘萬
    ，實際上係聲請人之最大債權人，惟該債權人並不同意比照
    最大債權銀行台新銀行所提出之優惠方案，是聲請人實有不
    能清償債務之情事，應可認定。此外，本件又查無聲請人有
    消費者債務清理條例第6 條第3 項、第8 條或第46條各款所
    定駁回更生聲請之事由存在，則其聲請更生，應屬有據，並
    依首揭規定命司法事務官進行本件更生程序。
四、爰裁定如主文。
中    華    民    國   100    年    9     月    8     日
                        民事第三庭  法  官  陳筱蓉
上為正本係照原本作成
本件不得抗告
中    華    民    國   100    年    9     月    8     日
                                    書記官  蔡佩媛
備註一：
      本件業已裁定開始更生程序，債權人不論有無執行名義，
      非依更生程序，不得行使其權利；債務人亦不得對除有優
      先權債權人以外之債權人再為任何清償行為。
備註二：
      關於更生方案之「認可」，本院必實際依聲請人之收入、
      資產狀況詳細評估，必認為公允始予認可，非依債權總額
      打折認定，請慎提更生方案。
      依消費者債務清理條例第61條、第65條之規定：若債務人
      提出之更生方案未經債權人會議同意可決、亦未經法院裁
      定認可者，應開始「清算程序」。屆時債務人所有之全部
      財產均將「拍賣變價」分配予債權人；且法院得依利害關
      係人之聲請或依職權限制債務人之生活；債務人公私法上
      之資格或權利將受限，不得從事擔任某些職務或某些特定
      業務之從業人員、不得經營某些特定營業或為某些特定交
      易行為、或會喪失某些特定資格；而若查明債務人有消費
      者債務清理條例第133條、第134條各款所規定之情事（例
      如經查明債務人有因浪費、賭博或其他投機行為，致財產
      顯然減少、負擔過重債務；或普通債權人之分配額低於債
      務人聲請前二年可處分所得扣除自己及依法應受其扶養者
      所必要生活費用之數額），本院將為「不免責」之裁定